【裁判字號】    98,上訴,1040
【裁判日期】    980731
【裁判案由】    偽造有價證券等
【裁判全文】
臺灣高等法院高雄分院刑事判決        98年度上訴字第1040號
上  訴  人
即  被  告  甲○○
上列上訴人因偽造有價證券等案件，不服臺灣高雄地方法院97年
度訴字第1774號中華民國98年5 月25日第一審判決（起訴案號：
臺灣高雄地方法院檢察署96年度偵緝字第2041號），提起上訴，
本院判決如下：
     主  文
上訴駁回。
     理  由
一、按不服地方法院之第一審判決而上訴者，應向管轄第二審之
    高等法院為之，且上訴書狀應敘述具體理由，第二審法院認
    為上訴書狀未敘述理由或上訴有刑事訴訟法第362 條前段之
    情形者，應以判決駁回之，刑事訴訟法第361 條第1 項、第
    367 條前段定有明文。所謂不服第一審判決之具體理由，必
    係依卷內既有訴訟資料或提出新事證，指摘或表明第一審判
    決有何採證認事、用法或量刑等足以影響判決本旨之不當或
    違法，而構成應予撤銷之具體理由，始足當之；倘僅泛言原
    判決認定事實錯誤、違背法令、量刑失之過重或輕縱，而未
    指出具體事由，或形式上雖已指出具體事由，然該事由縱使
    屬實，亦不足以認為原判決有何不當或違法者，皆難謂係具
    體理由，俾與第二審上訴制度在請求第二審法院撤銷、變更
    第一審不當或違法之判決，以實現個案救濟及節制濫行上訴
    之立法目的相契合。是倘上訴人之上訴書狀雖述上訴理由
    ，惟並未具體敘述第一審判決有何不當或違法情形，即與未
    敘述具體理由無異，所為上訴，即非適法。
二、本件上訴人即被告甲○○上訴意旨略以：被告自95年7 月即
    與丈夫分居返回娘家，然娘家父親甫於年初意外死亡，母親
    不堪打擊，身體日漸不好，唯一弟弟又為中度殘障之人，家
    中經濟唯賴被告在外打工維持，請能從輕科處，給予被告自
    新之機會云云。
三、查被告係犯商業會計法第71條第1 款之填製不實罪，刑法第
    201 條之偽造有價證券罪及刑法第216 條、第210 條之行使
    偽造私文書罪，已據被告於原審偵審中坦承不諱，經原審分
    別處有期徒刑10月、1 年6 月（依第59條減刑）、8 月，因
    3 罪均符合中華民國96年罪犯減刑條例減刑之規定，各減為
    有期徒刑5 月、9 月、4 月，並定執行刑為有期徒刑1 年2
    月，其量刑應屬適中，而無失入或不適用法律之情形；是被
    告雖形式上已提出上訴理由，但並未具體敘述第一審判決有
    何違法或不當之情形，即與未敘述具體理由無異，揆諸前揭
    說明，其所為之上訴即非適法，應予駁回，並不經言詞辯論
    為之。
四、據上論結，應依刑事訴訟法第367 條前段、第372 條，判決
    如主文。
中    華    民    國    98    年    7     月    31    日
                  刑事第四庭    審判長法  官 蕭權閔
                                      法  官 吳進寶
                                      法  官 陳吉雄
以上正本證明與原本無異。
如不服本判決應於收受本判決後10日內向本院提出上訴書狀，其
未敘述上訴理由者，並得於提起上訴後10日內向本院補提理由書
狀（均須按他造當事人之人數附繕本）「切勿逕送上級法院」。
中    華    民    國    98    年    8     月    3     日
                                      書記官 鄭翠芬


司法院資訊處製作；財團法人民間司法改革基金會備份。
